es: Tipo de temporizador: Diariamente; Semanalmente; Otros
hu: Időzítő típusa: Napi; Heti; Egyéb
bg-BG: Тип таймер: Дневен; Седмичен; Други
fi: Ajastintyyppi: Päivittäin; Viikoittain; Muu
el: Τύπος χρονοδιακόπτη: Ημερήσιο; Εβδομαδιαίο; Άλλο
pt-BR: Tipo de temporizador: Diária; Semanal; Outro
cs: Typ časovače: Denní; Týdenní; Jiné
it: Tipo di timer: Quotidianamente; Settimanalmente; Altro
zh-CN: 定时器类型: 每日; 每周; 其他
zh-TW: 計時器類型: 每天; 每週; 其他
tr: Zamanlayıcı Türü: Günlük; Haftalık; Diğer
en: Timer type: Daily; Weekly; Other
ru: Тип таймера: Ежедневно; Еженедельно; Другой
pt-PT: Tipo de temporizador: Diária; Semanal; Outro
ja: タイマーの種類: 毎日; 毎週; その他
sv: Timertyp: Dagligen; Veckovis; Övrigt
pl: Typ licznika: Codziennie; Co tydzień; Inne
ko: 타이머 유형: 매일; 매주; 기타
fr: Type de chronomètre: Quotidiennement; Hebdomadaire; Autre
nl: Timertype: Dagelijks; Wekelijks; Andere
nb: Timertype: Daglig; Ukentlig; Annet
sk-SK: Typ časovača: Denne; Týždenne; Iné
hr-HR: Vrsta tajmera: Dnevni; Tjedni; Ostalo
de: Timer-Typ: Täglich; Wöchentlich; Sonstiges
da: Timertype: Dagligt; Ugentligt; Andet
vi: Loại bộ hẹn giờ: Hằng ngày; Hằng tuần; Khác
th: ประเภทตัวจับเวลา: รายวัน; รายสัปดาห์; อื่นๆ
ro-RO: Tip temporizator: Zilnic; Săptămânal; Altele
sl-SI: Vrsta časovnika: Dnevno; Tedensko; Drugo
lt-LT: Laikmačio tipas: Kas dieną; Kas savaitę; Kita